【裁判字號】    89,訴,600
【裁判日期】    890911
【裁判案由】    毒品危害防制條例
【裁判全文】
臺灣臺北地方法院刑事判決                          八十九年度訴字第六號
    公  訴  人  臺灣臺北地方法院檢察署檢察官
    被      告  甲○○
右列被告因毒品危害防制條例案件，經檢察官提起公訴（八十九年度偵字第二八八六
號），本院判決如左：
    主  文
甲○○無罪。
    理  由
一、公訴意旨略以：被告甲○○於八十八年十二月間，基於概括之犯意，連續二次在
    台北市○○○路、中坡南路口，無償轉讓安非他命予乙○○施用，因認被告涉犯
    轉讓第二級毒品罪嫌。
二、按犯罪事實應依證據認定之，無證據不得推定其犯罪事實；另不能證明被告犯罪
    者，應諭知無罪之判決，刑事訴訟法第一百五十四條、第三百零一條第一項分別
    定有明文。又刑事訴訟法上所謂認定犯罪事實之證據，係指足以認定被告確有犯
    罪行為之積極證據而言，該項證據自須適合於被告犯罪事實之認定，始得採為斷
    罪資料；再共同被告所為不利於己之陳述，固得採為其他共同被告犯罪之證據，
    但其陳述有無疑竇，及能否採信，法院於職權範圍內，仍應予以相當之調查，自
    難專憑此項陳述，為其他共同被告犯罪事實之認定（最高法院二十九年上字第三
    一０五號、三十一年上字第二四二三號、三十八年穗特覆字第二九號判例參照）
    。
三、公訴意旨認被告甲○○涉犯轉讓第二級毒品罪嫌，無非以原先同案之共同被告乙
    ○○（乙○○轉讓第二級毒品部分已先行審結）之指述為論據。訊據被告否認有
    何轉讓第二級毒品犯行，辯稱：並未轉讓安非他命予乙○○等語。經查：乙○○
    於警訊時稱：曾向甲○○購買二次安非他命，約在查獲前一個月，共買二次，一
    次一千元，一次二千元，都是甲○○騎機車送到忠孝東路五段、中坡南路口給他
    云云（見偵查卷第十六頁反面）。於檢察官偵查時先稱：他未向甲○○買過安非
    他命云云（見偵查卷第四一頁反面）。嗣改稱：因為他有免費送給甲○○安非他
    命，所以他要用就會向甲○○拿，甲○○不好意思拒絕，甲○○給他安非他命，
    他就到住處吸云云（見偵查卷第五二頁反面）。於本院時則稱：他與甲○○間是
    看誰有安非他命，就互相調貨來用，從八十八年底到八十九年一月二十五日被查
    獲前都有這種情形，他有向甲○○拿過二、三次，二個人一起用云云（見本院八
    十九年七月十八日、八月十五日訊問筆錄）。對於被告甲○○究竟係販賣或轉讓
    安非他命？轉讓次數為何？在何處施用？前後所為之陳述均有所出入而有疑竇，
    則乙○○先前之陳述已有瑕疵，仍需調查其他相關證據以資審認，尚難徒憑原同
    案被告乙○○前後矛盾之指述遽認被告有轉讓安非他命予乙○○之犯行，然在公
    訴人未提供其他證據供本院查證，本院亦查無其他相關證據可資佐證被告有轉讓
    安非他命之情況下，自難僅憑乙○○之指述即認被告有何轉讓安非他命犯行。此
    外復查無其他積極證據足資證明被告有何轉讓第二級毒品之犯行，不能證明被告
    犯罪，則揆諸上開說明，自應為被告無罪之諭知。
據上論斷，應依刑事訴訟法第三百零一條第一項，判決如主文。
本案經檢察官曾益盛到庭執行職務
中    華    民    國       八十九     年      九        月      十一    日
                                      臺灣臺北地方法院刑事第五庭
                                          法  官  陳  容  正
右正本證明與原本無異
如不服本判決應於送達後十日內向本院提出上訴狀
                                          書記官  林  妙  穗
中    華    民    國       八十九     年       九       月     十六     日


司法院資訊處製作；財團法人民間司法改革基金會備份。
